

\vspace{3.5em}
\noindent \begin{minipage}{\textwidth}
\stepcounter{mallinumber}
\noindent \textbf{Tüüpsõnamall \arabic{mallinumber}\,\vadja{lootõ}}\\

\begin{sideways}
\begin{tabular}{l l}
muutvormimall & tunnused \\
\hline
\underline{loo}\,$\oplus$\,tõ & \textsc{ sg nom } \\
\underline{loo}\,$\oplus$\,vva & \textsc{ sg gen } \\
\underline{loo}\,$\oplus$\,ta & \textsc{ sg par } \\
\underline{loo}\,$\oplus$\,tasõ & \textsc{ sg ill } \\
\underline{loo}\,$\oplus$\,vvõz & \textsc{ sg ine } \\
\underline{loo}\,$\oplus$\,vvõss & \textsc{ sg ela } \\
\underline{loo}\,$\oplus$\,vvõllõ & \textsc{ sg all } \\
\underline{loo}\,$\oplus$\,vvõll & \textsc{ sg ade } \\
\underline{loo}\,$\oplus$\,vvõlt & \textsc{ sg abl } \\
\underline{loo}\,$\oplus$\,vvõssi & \textsc{ sg tra } \\
\underline{loo}\,$\oplus$\,vvõssaa & \textsc{ sg ter } \\
\underline{loo}\,$\oplus$\,vvõka & \textsc{ sg com } \\
\underline{loo}\,$\oplus$\,vvõd & \textsc{ pl nom } \\
\underline{loo}\,$\oplus$\,tijõ & \textsc{ pl gen } \\
\underline{loo}\,$\oplus$\,tiit & \textsc{ pl par } \\
\underline{loo}\,$\oplus$\,tiisõ & \textsc{ pl ill } \\
\underline{loo}\,$\oplus$\,tiiz & \textsc{ pl ine } \\
\underline{loo}\,$\oplus$\,tiiss & \textsc{ pl ela } \\
\underline{loo}\,$\oplus$\,tiillõ & \textsc{ pl all } \\
\underline{loo}\,$\oplus$\,tiill & \textsc{ pl ade } \\
\underline{loo}\,$\oplus$\,tiilt & \textsc{ pl abl } \\
\underline{loo}\,$\oplus$\,tiissi & \textsc{ pl tra } \\
\underline{loo}\,$\oplus$\,tiissaa & \textsc{ pl ter } \\
\underline{loo}\,$\oplus$\,tijka & \textsc{ pl com } \\
\end{tabular}
\end{sideways}
\captionof{table}{Tüüpsõnamall \arabic{mallinumber}\,\vadja{lootõ} ekstraheeritud muutvormimallid.}
\label{tab:tüüpsõnamall-lootõ}

\end{minipage}

 
\vspace{1em}
\noindent Tüüpsõnamall \vadja{lootõ} ei hõlma teisi lekseeme vormi\-sõnastikus.
